【裁判字號】    98,上訴,1179
【裁判日期】    980908
【裁判案由】    違反毒品危害防制條例
【裁判全文】
臺灣高等法院高雄分院刑事判決        98年度上訴字第1179號
上  訴  人
即  被  告  甲○○
                    （現另案於臺灣高雄第二監獄執行中）
上列上訴人因違反毒品危害防制條例案件，不服臺灣高雄地方法
院98年度審訴字第1972號中華民國98年7 月23日第一審判決（起
訴案號：臺灣高雄地方法院檢察署98年度毒偵字第1787號），提
起上訴，本院判決如下：
     主  文
上訴駁回。
     理  由
一、按不服地方法院之第一審判決而上訴者，應向管轄第二審之
    高等法院為之，且上訴書狀應敘述具體理由，第二審法院認
    為上訴書狀未敘述理由或上訴有刑事訴訟法第362 條前段之
    情形者，應以判決駁回之，刑事訴訟法第361 條第1 項、第
    367 條前段定有明文。所謂不服第一審判決之具體理由，必
    係依卷內既有訴訟資料或提出新事證，指摘或表明第一審判
    決有何採證認事、用法或量刑等足以影響判決本旨之不當或
    違法，而構成應予撤銷之具體理由，始足當之；倘僅泛言原
    判決認定事實錯誤、違背法令、量刑失之過重或輕縱，而未
    指出具體事由，或形式上雖已指出具體事由，然該事由縱使
    屬實，亦不足以認為原判決有何不當或違法者，皆難謂係具
    體理由，俾與第二審上訴制度在請求第二審法院撤銷、變更
    第一審不當或違法之判決，以實現個案救濟及節制濫行上訴
    之立法目的相契合。是倘上訴人之上訴書狀雖述上訴理由
    ，惟並未具體述第一審判決有何不當或違法情形，即與未
    述具體理由無異，所為上訴，即非適法。
二、上訴人即被告甲○○上訴意旨略以：施用毒品對社會只造成
    潛在性之危害，充其量僅係自殘行為，猶如吸煙、喝酒，只
    是危害健康的程度，並未對他人造成生命財產之傷害，是被
    告犯罪行為仍有矜憫之處，請撤銷原判決，從輕量刑云云。
三、經查，被告所犯毒品危害防制條例第4 條第1 項之施用第一
    級毒品罪，其法定刑為6 月以上5 年以下有期徒刑，被告又
    係累犯，應加重其刑，且不符合諭知緩刑之要件，原審科處
    被告有期徒刑9 月，應屬適當，並無量刑失入及不適用法律
    之情形；被告上訴所陳施用毒品係自殘之行為，縱屬實情，
    然被告前亦曾因施用毒品，經送觀察、勒戒後，於87年8 月
    5 日，因無繼續施用毒品之傾向執行完畢釋放，復自92年1
    月16日至同年7 月24日，再犯施用第一級毒品罪，分別被判
    處有期徒刑10月、1 年，於95年1 月1 日執行完畢，又再施
    用第一級毒品罪及竊盜罪，分別被判處有期徒刑8 月、1 年
    ，經減刑為有期徒刑4 月、6 月，定執行刑為有期徒刑9 月
    ，於97年2 月25日執行完畢，被告竟又於98年1 月28日再犯
    本案，顯見其不知悔悟及無戒斷毒癮之決心，其請求從輕量
    刑，自難謂係具體理由，所為上訴即非適法，爰予駁回，並
    不經言詞辯論為之。
四、據上論斷，應依刑事訴訟法第367 條前段、第372 條，判決
    如主文。
中    華    民    國    98    年    9     月    8     日
                  刑事第四庭    審判長法  官  蕭權閔
                                      法  官  李嘉興
                                      法  官  陳吉雄
以上正本證明與原本無異。
如不服本判決應於收受本判決後10日內向本院提出上訴書狀，其
未敘述上訴理由者，並得於提起上訴後10日內向本院補提理由書
狀（均須按他造當事人之人數附繕本）「切勿逕送上級法院」。
中    華    民    國    98    年    9     月    9     日
                                      書記官  郭蘭蕙


司法院資訊處製作；財團法人民間司法改革基金會備份。
